【裁判字號】    88,交自,7
【裁判日期】    890516
【裁判案由】    過失傷害
【裁判全文】
臺灣花蓮地方法院刑事判決                           八十八年度交自字第七號
    自  訴  人  甲○○
    被      告  乙○○
右被告因過失傷害案件，經自訴人提起自訴，本院判決如左︰
    主  文
乙○○因過失傷害人，處拘役肆拾日，如易科罰金以佰元折算壹日。
    事  實
一、乙○○於民國八十八年四月二日二十三時三十分許，酒醉駕駛車號ＩＸ０三五五
    號自小客車，沿花蓮縣台九線公路由南往北方向行駛，行經該公路二三一公里以
    南五百公尺花蓮縣警察局吉安分局平和派出所前，本應注意並能注意行車速度不
    得超過時速限制，而汽車行駛時，駕駛人應注意車前狀況，並隨時採取必要之安
    全措施，依當時情形，並無不能注意情事，竟疏未注意車前狀況，且在系爭時速
    限制四十公里之路段，猶以七、八十公里速度疾駛，致追撞同向前方正因紅燈停
    車等待綠燈，由甲○○所駕車號ＪＣ六五六０號之自小客車，使甲○○因而受有
    頸背挫疼痛之傷害。
二、案經甲○○提起自訴。
    理  由
一、訊據被告乙○○對於以時速七、八十公里駕車行經肇事地點，追撞自訴人所駕之
    自小客車，使自訴人受有頸背挫疼痛傷害等事實固坦承不諱，惟矢口否認有過失
    傷害犯行，辯稱：系爭肇事路段當時是閃光黃燈號誌，並非紅綠燈號誌，而因自
    訴人的車緊急煞車，才導致追撞，伊並無酒後駕車情事云云。經查：
（一）自訴人駕車行經肇事地點時，在紅燈停車等待綠燈之際，遭被告駕車自後追撞
      乙節，迭據自訴人指訴綦詳，並有道路交通事故調查報告表、現場照片在卷可
      稽。而系爭肇事路段，號誌是行車管制號誌，此見卷附道路交通事故調查報告
      表之記載可知，證人即現場處理之警員丙○○更到庭證稱：當時是二十四小時
      紅綠燈作業，沒有閃光黃燈，台九線公路紅綠燈誌原則上從二十三時至隔日七
      時都是閃光黃燈，但因系爭肇事路段的這個紅綠燈之前被撞過，本件車禍發生
      當時，交通隊尚未將紅綠燈調整為正常運作，所以當時是二十四小時紅綠燈，
      車禍地點離平和派出所不到二十公尺，我有特別注意是紅綠燈等語，益見本件
      車禍發生時，系爭肇事路段之號誌確為紅綠燈無訛，被告所辯：事後曾前往車
      禍現場觀察，該路段之號誌為閃光黃燈等語，縱為真實，亦不足為有利被告之
      認定。另自訴人因本件車禍受有頸背挫疼痛之傷害，則有診斷證明書一紙附卷
      可憑。
（二）本件八十八年四月二日二十三時許車禍發生後，被告經人立即送財團法人佛教
      慈濟綜合醫院（以下簡稱慈濟醫院）急救時，慈濟醫院於當日對被告作血液酒
      精濃度檢測（收件時間為八十八年四月二日二十三時五十八分，確認時間為八
      十八年四月三日零時十三分），被告血液酒精濃度為每一百毫升二八七點四九
      毫克，此有該醫院函送之特殊檢驗檢驗報告一紙在卷可憑，換算成呼氣酒精濃
      度則為每公升二點八七四九毫克，顯見被告確係酒後駕車，且明顯酒醉，所辯
      未酒後駕車云云，不足採信。
二、按行車速度，應依標誌規定；又汽車行駛時，駕駛人應注意車前狀況，並隨時採
    取必要之安全措施，此道路交通安全規則第九十三條第一項、第九十四條第三項
    分別定有明文，被告駕車應注意上開規定，且依當時情境，並無不能注意之情事
    ，被告竟疏未注意，致追撞自訴人所駕之機車，使自訴人受有頸背挫疼痛之傷害
    ，其行為自有過失，且與自訴人所受傷害間並有相當因果關係。本件事證明確，
    被告之犯行，應堪認定。
三、核被告乙○○所為係犯刑法第二百八十四條第一項前段之過失傷害罪。被告為汽
    車駕駛人，酒醉駕車因而致自訴人受傷，依應負刑事責任，應依道路交通管理處
    罰條例第八十六條第一項規定加重其刑。爰審酌本件被告之過失程度、自訴人之
    受傷情形，被告自本件車禍發生後，拒不賠償自訴人所受損害之態度等情，量處
    如主文所示之刑，並諭知易科罰金之折算標準。
據上論斷，應依刑事訴訟法第三百四十三條、第二百九十九條第一項前段，刑法第二
百八十四條第一項前段、第四十一條，道路交通管理處罰條例第八十六條第一項，罰
金罰鍰提高標準條例第一條前段、第二條，判決如主文。
中      華      民      國      八十九      年      五    月      十六  日
                                臺灣花蓮地方法院刑事庭
                                    法  官  蘇  嫊  娟
右正本證明與原本無異。
如對本判決不服，應於送達後十日內，向本院提出上訴狀。（應抄附繕本）告訴人或
被害人如對於本判決不服者，應具備理由請求檢察官上訴，其上訴期間之計算係以檢
察官收受判決正本之日期為準。
                                    法院書記官
中      華      民      國      八十九      年      五   月       十八  日
附錄本判決論罪之法律條文：
刑法第二百八十四條第一項前段：
因過失傷害人者，處六月以下有期徒刑、拘役或五百元以下罰金。
道路交通管理處罰條例第八十六條第一項：
汽車駕駛人，無駕駛執照駕車、酒醉駕車、吸食毒品或迷幻藥駕車、行駛人行道或行
經行人穿越道，不依規定讓行人優先通行，因而致人受傷或死亡，依法應負刑事責任
者，加重其刑至二分之一。


司法院資訊處製作；財團法人民間司法改革基金會備份。
